臺灣高等法院臺南分院刑事裁定
111年度抗字第877號
抗  告  人  
即 受 刑人  蔡名峯
上列抗告人即受刑人因竊盜案件撤銷緩刑，不服臺灣臺南地方法
院中華民國111年11月3日裁定(111年度撤緩字第228號)，提起抗
告，本院裁定如下：
    主  文
抗告駁回。
    理  由
一、原裁定意旨略以：受刑人蔡名峯前因竊盜案件，經原審法院
    於民國110年12月21日以110年度簡字第3019號判處拘役20日
    ，緩刑2年，於111年1月25日確定在案（下稱前案）。然受
    刑人於緩刑期前之111年1月14日故意更犯竊盜罪，經同院以
    111年度簡字第2075號判處罰金新臺幣5000元，於111年8月3
    1日確定（下稱後案）。是受刑人有刑法第75條之1第1項第1
    款規定之情形，有臺灣高等法院被告前案紀錄表、刑事判決
    書等在卷可證，洵堪認定。審酌受刑人所犯前開2罪，犯罪
    類型相同，所侵害者均為財產法益，受刑人於前案判決後，
    復於緩刑期前再犯竊盜罪，足認原宣告之緩刑已難收其預期
    效果，而有執行刑罰之必要，是本件聲請，於法有據，應予
    准許，爰依刑事訴訟法第476條規定，裁定撤銷受刑人之緩
    刑宣告。
二、本件抗告意旨略以：抗告人即受刑人因身體健康問題，希望
    法庭可以給予通融云云。
三、按受緩刑之宣告，於緩刑前因故意犯他罪，而在緩刑期內受
    6月以下有期徒刑、拘役或罰金之宣告確定，且足認原宣告
    之緩刑難收預期效果，有執行刑罰之必要者，得撤銷其緩刑
    宣告，刑法第75條之1第1項第1款定有明文。緩刑宣告為預
    測性裁判，以被告未來保持良好舉止作為假設基礎，此等預
    測本即有不確定性。因此，撤銷緩刑宣告之裁定即屬對於原
    先預測進行校正，此項校正裁定並非對於被告施以新的刑罰
    ，僅是因為預測的假設基礎流失或不存在，而收回原先對於
    被告本罪的刑罰優惠。該條立法意旨認為，本條採用裁量撤
    銷主義，賦與法院撤銷與否之權限，特於第1項規定實質要
    件為「足認原宣告之緩刑難收其預期效果，而有執行刑罰之
    必要」，供作審認之標準。故於上揭「得撤銷」緩刑之情形
    ，法官應依職權本於合目的性之裁量，妥適審酌被告所犯前
    後數罪間，關於法益侵害之性質、再犯之原因、違反法規範
    之情節是否重大、被告主觀犯意所顯現之惡性及其反社會性
    等情，是否已使前案原為促使惡性輕微之被告或偶發犯、初
    犯改過自新而宣告之緩刑，已難收其預期之效果，而確有執
    行刑罰之必要。
四、經查：抗告人即受刑人（下稱抗告人）前因竊盜案件，經原
    審法院於110年12月21日以110年度簡字第3019號判處拘役20
    日，緩刑2年，於111年1月25日確定在案（下稱前案）。然
    抗告人於緩刑期前之111年1月14日故意更犯竊盜罪，經同院
    以111年度簡字第2075號判處罰金新臺幣5000元，於111年8
    月31日確定（下稱後案）。是抗告人有刑法第75條之1第1項
    第1款規定之情形，有臺灣高等法院被告前案紀錄表1份、刑
    事判決書2份在卷可稽，是抗告人確有於緩刑前故意犯他罪
    ，而在緩刑期內受有罰金刑之宣告確定之事實，堪以認定。
    又其所犯前開2罪，均為竊盜，犯罪類型相同，所侵害者均
    為財產法益，且其於前案判決後不久，即於緩刑期前再犯竊
    盜罪，顯見其不知悔改自新，自身反省能力不足，未有深切
    悔改之意，並非偶罹刑章。從而，抗告人原宣告之緩刑顯難
    收其預期效果，而有執行刑罰之必要。
五、原審法院因而認檢察官本件之聲請符合刑法第75條之1第1項
    第1款之規定，依刑事訴訟法第476條規定，撤銷抗告人於臺
    灣臺南地方法院110年度簡字第3019號案件中所受之緩刑宣
    告，經核並無不合。抗告人以因其身體健康問題，希望法庭
    可以給予通融云云，提起抗告，為無理由，應予駁回。
據上論結，應依刑事訴訟法第412條，裁定如主文。
中　　華　　民　　國　　111 　年　　11　　月　　23　　日
                  刑事第三庭    審判長法  官  郭玫利
                                      法  官  王美玲
                                      法  官  林臻嫺
以上正本證明與原本無異。
不得再抗告。
　　　　　　　　　　　　　　　　　　　書記官  劉素玲
中　　華　　民　　國　　111 　年　　11　　月　　23　　日